【裁判字號】    98,抗,321
【裁判日期】    980630
【裁判案由】    聲請法官迴避
【裁判全文】
臺灣高等法院臺中分院民事裁定  98年度抗字第321號
抗  告  人  甲○○
上列抗告人與相對人嚴俊男等5人間請求損害賠償事件，對於台
灣台中地方法院98年度訴字894號，聲請法官迴避，抗告人對於
中華民國98年5月19日臺灣台中地方法院98年度聲字第297號所為
裁定提起抗告，本院裁定如下：
    主  文
抗告駁回。
抗告訴訟費用由抗告人負擔。
    理  由
一、按民事訴訟法第33條第l項第2款規定法官有應自行迴避而不
    自行迴避以外之情形，足認其執行職務有偏頗之虞，據而聲
    請法官迴避者，應以法官對於訴訟標的有特別利害關係，或
    與當事人之一造有密切之交誼或嫌怨，或基於其他情形客觀
    上足疑其為不公平之審判者為其原因事實，若僅憑當事人之
    主觀臆測，或不滿意法官進行訴訟遲緩，或認法官指揮訴訟
    欠當，則不得謂其有偏頗之虞（最高法院18年上字第342號
    、69年台抗字第457號等判例意旨參照）。且此種聲請法官
    迴避原因，依同法第34條第2項、第284條之規定，應提出能
    即時調查之證據以釋明之。
二、本件聲請及抗告意旨略以：
  (一)原審97年度訴字第2448號案件慈股之承審法官（下稱承審法
    官），於前案件中僅以檢察官起訴狀所載部分事實來認定侵
    害事實而未再調查證人、勘驗證物、亦未調閱聲請人於犯保
    協會15次之心理輔導紀錄，且於核定慰撫金之數額時，未依
    法調取兩造之稅務電子閘門財產所得明細，亦未向國稅局函
    查兩造年度綜合所得稅暨財產資料。恐有公務員執行職務有
    包庇、偏頗之虞。且承審法官未調取雙方稅務電子閘門財產
    所得明細，以何作為衡量雙方身分、地位、資力之標準，故
    承審法官審理案件顯有包庇、偏頗之虞。
  (二)又本件請求損害賠償之事實，其用語言詞涉及妨害風化情節
    ，按其情節應以女性法官進行司法程序、調查證據為宜，如
    由男性法官審理，確令場面處於艱難情境，將致有難言之隱
    而無法真相大白。
  (三)承審法官僅就檢察官起訴之部分事實加以審理，而未就全部
    案情為審理，辦案顯有輕率、含糊之虞。
  (四)而抗告人於原審另案98年度訴字第918號之案件事實與本案
    侵害事實具有密切關係且相關事證亦有共通，若能由該案承
    審簡股法官合併審理本案應較為適宜等語，爰依法聲請法官
    迴避。
三、本件抗告人聲請承審法官迴避，其所舉之原因均與上述情形
    不合，況依抗告人聲請迴避時所提出之原審97年度訴字第24
    48號妨害名譽之附帶民事訴訟案件，亦由慈股法官審理，並
    判決抗告人一部勝訴，現案件繫屬本院。由該判決觀之，並
    無男性法官不宜審理或於審理程序中有何違法或不當之舉。
    至於承審法官是否調取兩造稅務電子閘門財產所得明細及所
    得稅申報資料，係屬承審法官調查證據、認定事實之職權行
    使（用以審酌兩造之財產資力狀況參考之用），並無法律明
    文規定必須調查，是尚難僅以承審法官未調取上開資料即認
    定其執行職務偏頗。且抗告人亦未提出能即時調查之證據以
    釋明之，其聲請法官迴避，揆諸上開法條規定及最高法院判
    例意旨，抗告人之聲請即無理由。
四、據上論結，本件抗告為無理由，依民事訴訟法第495條之1第
    1 項、第449條第1項、第95條、第78條，裁定如主文。
中    華    民    國    98    年    6     月    30    日
                民事第五庭    審判長法  官  林陳松
                                    法  官  古金男
                                    法  官  鄭金龍
以上正本係照原本作成。
不得再抗告。
                                    書記官  姚錫鈞
中    華    民    國    98    年    7     月    2     日
                                                      Ｍ


司法院資訊處製作；財團法人民間司法改革基金會備份。
